Inventaris van het archief van H.J. Reinink [levensjaren 1901-1979], 1928-1946
Nationaal Archief, Den Haag
- Stukken betreffende zijn functies afzonderlijk, 2
  - Hoofdfuncties, 2.1
    - Directeur-generaal voor de Kunsten en Buitenlandse Culturele Betrekkingen, 2.1.7.
      - Kruimels, overdenkingen en herinneringen van Marius Flothuis ten geschenke gegeven aan zijn vrienden ter gelegenheid van zijn 50ste verjaardag, met verzamelde knipsels betreffende deze musicoloog en componist., 1964-2001; 242; 1 katern en 4 stukken
      - Exemplaar van het tijdschrift O.K.W.-mededelingen met het bericht van de benoeming van het bestuur van De Nederlandse Operastichting en van zijn aanwijzing als gevolmachtigde van de staatssecretaris bij deze stichting, 1965; 243; 1 stuk
      - Tekst van de door hem gehouden toespraak bij het afscheid van mr. F.P.Th. Rohling, chef van de afdeling Oudheidkunde en Natuurbescherming van dit ministerie., z.j. (1965); 244; 1 stuk
      - Foto's van de door hem verrichte prijsuitreiking aan de deelnemers van een door de PTT onder schoolkinderen gehouden tekenwedstrijd., z.j. (ca. 1965); 245; 5 stukken
      - Foto's van hem en mogelijk leden van een Unesco delegatie te Rome., 1966; 246; 4 stukken
      - Foto's van hem en dr. Vinzenz Oberhammer, directeur van het Kunsthistorisch Museum van Wenen, te Parijs waarschijnlijk ter gelegenheid van een Unesco bijeenkomst., 1966; 247; 2 stukken
      - Stukken betreffende zijn eervol ontslag als directeur-generaal bij dit ministerie en inzake zijn bevordering tot commandeur in de orde van Oranje-Nassau., 1966; 248-258; 12 stukken, 2 pakken, 2 omslagen en 1 deel
        - Koninklijk Besluit inzake zijn eervol ontslag en zijn bevordering tot commandeur in de orde van Oranje-Nassau, afschrift, 248
        - Ingekomen brieven, met verzamelde krantenknipsels, 249; 1 pak
        - Stukken betreffende de door hem aangeboden "A.O.W.-cocktail" in Museum Lambert van Meerten te Delft, met een menu van een diner ter gelegenheid van zijn afscheid in het Parkhotel te Den Haag, 250
        - Stukken betreffende zijn officiële afscheid van het departement., 251-257
          - Circulaire van het "Werkcomité afscheid mr. Reinink" betreffende de aanbieding van een geschenk aan hem, 251
          - Uitnodigingen voor de receptie in de Grafelijke Zalen op het Binnenhof, met ingekomen reacties en verdere bijlagen, 252; 1 pak
          - Tekst van de vermoedelijk door mr. H.J. Scholvinck in de Rolzaal gehouden toespraak, met de tekst van zijn toespraak, in tweevoud 3 stukken, 253
          - Album met handtekeningen van de aanwezigen, 254; 1 deel
          - Exemplaar van het weekblad Uitleg met verslag van het officiële afscheid, in tweevoud, met verzamelde krantenknipsels, 255; 1 omslag
          - Uitnodiging voor het afscheidssouper in Kasteel de Wittenburg te Wassenaar, met menu en lijst van aanwezigen, in tweevoud, 256; 4 stukken
          - Dankbetuiging van hem voor de getoonde belangstelling, in drievoud, 3 stukken, 257
        - Foto van het schilderij van J.B. Turner "Lake Albano", met een begeleidende brief van het Koninklijk Kabinet van Schilderijen Mauritshuis te Den Haag. 1966 en z.j., 258; 2 stukken
      - Visitekaartje van hem, in veelvoud., z.j.; 259; 1 omslag
      - Het gouden prentenboek van O. en W., jubileumnummer van het weekblad Uitleg ter gelegenheid van het 50-jarig bestaan van dit ministerie., 1968; 260; 1 deel
      - Teksten van de toespraken gehouden ter gelegenheid van het afscheid van J.C. Ebbinge Wubben als directeur van het Museum Boymans-Van Beuningen te Rotterdam., 1978; 261; 1 katern
      - Tekst van het door B.P. Wagemans, oud-ambtenaar bij de Afdeling Muziek en Dans van dit ministerie, gehouden dankwoord ter gelegenheid van de aan hem uitgereikte Hendrik Casper Hogenbijl Prijs waarin hij mr. Reinink noemt., 1988; 262; 1 stuk
  - Nevenfuncties, 2.2
    - Lid van het Bestuur van de Armenraad te Amsterdam, 2.2.1
      - Stukken betreffende zijn benoeming en eervol ontslag als lid van deze raad., 1928; 263; 3 stukken
    - Ambtenaar bij de Burgerlijke Stand te Groningen, 2.2.2
      - Uittreksel uit het verslag van de vergadering van de Gemeenteraad van Groningen betreffende zijn benoeming., 1931; 264; 1 stuk
    - Lid van het Ambtenarengerecht te Groningen, 2.2.3
      - Uittreksel uit de beschikking van de minister van Justitie betreffende zijn benoeming tot lid van dit ambtenarengerecht., 1933; 265; 1 stuk
    - Lid van de Commissie van beheer over het Algemeen Provinciaal-, Stads- en Academisch Ziekenhuis te Groningen, 2.2.4
      - Stukken betreffende zijn benoeming als lid van deze commissie., 1933-1934; 266; 2 stukken
    - Voorzitter van de Nederlandsche Gemeenschap, 2.2.5
      - "Dagboek - de Nederlandsche Gemeenschap", aantekeningen van mr. W.H. Fockema Andreae en van hem betreffende de pogingen om de (latere) Nederlandsche Unie op te richten, in tweevoud, met een concepttekst gedateerd 8 juli 1940 over de grondslagen van het Nederlandse gemenebest en een brief van dr. J. Linthorst Homan, prof. dr. J.E. de Quay en hem aan F. Schmidt, Commissaris-generaal voor Bijzondere Aangelegenheden, inzake het mislukken van hun poging, 267; 4 stukken
      - Ingekomen brief van J.M.F.A. van Dijk, oud-gewestelijk secretaris van de Nederlandse Unie in de provincie Utrecht, met het verzoek om gegevens uit deze periode ten behoeve van zijn memoires., 1968; 268; 1 stuk
    - Activiteiten in het Verzet, 2.2.6
      - Stukken betreffende zijn bemoeienis met de oprichting van kunstenaarsorganisaties en van de Raad voor de Kunst., 1940-1946, 1987 en z.j.; 269-272; 4 stukken en 1 omslag
        - Ingekomen brief van het hoofdbestuur van de Algemeene Nederlandsche Kunstenaarsorganisatie naar aanleiding van zijn ontheffing uit zijn functie van hoofd van het departement van O., K. en W., 1940, 269
        - Ontwerp voor een Raad van de Kunst door de Nederlandsche Federatie van Beroepsvereenigingen van Kunstenaars voorgelegd aan de Nederlandse regering ten behoeve van door hem op te stellen statuten, met begeleidende brief van Anthonie Donker (ps. van N.A. Donkersloot) en verdere bijlage, 1945 en z.j., 270; 1 omslag
        - Statuten van de Nederlandsche Federatie van Beroepsvereenigingen van Kunstenaars opgesteld door de Statuten-Commissie, met notulen van de vergadering van het Werkcomité belast met de voorbereiding van de Vakgroep Muziek van deze federatie, 1946, 271; 2 stukken
        - Recensie uit NRC Handelsblad van de publicatie Kunstenaars in Nederland! door Fenna van den Burg en Jan Kassies over het ontstaan van de Federatie van Kunstenaarsverenigingen en de Raad voor de Kunst, 1987, 272
      - Ingekomen brieven en illegale berichten, met bijlagen., 1944-1945; 273; 1 omslag
      - Bericht van adreswijziging van dr. Paul Cronheim uit kamp Westerbork, met een brief betreffende de van hem ontvangen financiële hulp tijdens diens deportatie., 1944, 1946; 274; 2 stukken
      - Lid van de Groep Scholtten, 1941-1945, 2.2.6.1
        - Rapport over "Muziekonderricht op school"., z.j.; 4; 1 stuk
        - Nota inzake de bevordering van de danskunst in Nederland., z.j.; 5; 1 stuk
        - Stukken betreffende de positie van de radio-omroep in Nederland., z.j.; 6; 1 omslag
        - Ontwerpen voor de organisatie van het Nederlandse kunstleven na afloop van de oorlog., z.j.; 7; 3 stukken
        - Ontwerp voor een te voeren cultuurpolitiek in Nederland na afloop van de oorlog., z.j.; 8; 1 stuk
        - Ontwerp voor een op te richten stichting die kunst en wetenschap dichter bij de mensen moet brengen., z.j.; 9; 1 omslag
        - Wat is de staat?, brochure van W. Meijer., 1928; 10; 1 stuk
        - Stukken betreffende voorstellen voor het te voeren overheidsbeleid met betrekking tot overheidsbemoeiing met kunsten en wetenschappen., 1940-1945; 11; 1 omslag
        - De verhouding van de kunstgeschiedenis tot de andere wetenschappen, overdruk van een artikel van J.G. van Gelder., 1942; 12; 1 stuk
        - Conceptstatuten van de stichting "De Rotterdamsche Gemeenschap"., 1943; 13; 1 stuk
        - Voorstel tot hervorming van de met het buitenlandse beleid belaste organen., 1943; 14; 1 stuk
        - Nota inzake de organisatie van het Nederlandse muziekleven., 1944; 15; 1 stuk
        - Stukken betreffende de positie van de overheid ten aanzien van het film- en televisiewezen in Nederland., 1944-1945; 16; 1 omslag
        - Stukken betreffende de contacten tussen het Duitse verzet en de Nederlandse verzetsgroep Scholten, waarvan hij lid was., 1964, 1994; 279-280; 5 stukken en 1 katern
          - Om te beginnen, overdruk van een artikel door C.L. Patijn uit het tijdschrift Wending, met een artikel van J.L. Heldring uit de NRC naar aanleiding van dit tijdschriftartikel, 1964, 1994, 279; 1 katern en 1 stuk
          - Verzamelde krantenartikelen betreffende het onderzoek voor de dissertatie van de historicus G. van Roon over het Duitse verzet, 1964, 280
        - Stukken betreffende de aan hem door de Stichting Kunstenaarsverzet 1942-1945 toegekende erepenning en inzake zijn weigering deze prijs te aanvaarden., 1965; 281; 1 omslag
        - 'Naar aanleiding van Zwolsman', artikel van L.P.J. Braat uit Vrij Nederland betreffende de overdracht van "het Duitse archief over cultureel Nederland" aan mr. Reinink in het ministerie van O., K. en W. aan de Prinsessegracht te Den Haag enkele dagen na de bevrijding., 1968; 282; 1 stuk
        - Exemplaren van het weekblad Vrij Nederland met artikelen over de Duitse cultuurpolitiek tijdens de bezetting., 1970, 1978; 283; 1 stuk en 1 katern
        - Fotokopieën uit Muziek in de schaduw van het Derde Rijk, de Nederlandse symfonieorkesten, 1933-1945, door Pauline Micheels, betreffende zijn bemoeienis met het Nederlandse muziekleven tijdens de bezetting, met begeleidende brief van P.C. Heukemeijer., 1996 en z.j.; 284; 1 omslag
      - Lid van het Vaderlandsch comité 1941-1945, 2.2.6.2.
        - Nota's inzake de monetaire en budgettaire positie in Nederland., z.j.; 17; 2 stukken
          Aanwinst 1987.
        - Nota inzake de positie van de Nederlandse scheepvaart., 1934; 18; 1 stuk
        - Nota's inzake de handhaving van de bestaande belastingen., 1942, 1944; 19; 2 stukken
        - Rapport inzake de werking van de leen- en pachtwet in de Verenigde Staten., 1944; 20; 1 stuk
        - Nota inzake belastingheffingen in België., 1945; 21; 1 stuk
        - Nota inzake voorstellen tot annexatie van Duits grondgebied na afloop van de Tweede Wereldoorlog., 1945; 22; 1 stuk
        - Nota inzake beslaglegging op buitenlandse activa., 1945; 23; 1 stuk
      - Adviseur van Uitgeverij J.M. Meulenhoff te Amsterdam, 2.2.6.3
        - Ingekomen brief van J.M. Meulenhoff betreffende zijn aanstelling als adviseur., 1942; 285; 1 stuk
      - Lid van de Centrale Commissie voor de Statistiek, 1942, 2.2.6.4
        - Notulen van de vergadering van deze commissie op 19 december 1942., 2; 1 stuk
        - Nota van het Centraal Bureau voor de Statistiek over de Berekeningen over de sociale waarde van den grond., 1942; 3; 1 stuk
      - Grote Adviescommissie der illegaliteit, 2.2.6.5
        - Uitgaande brief van hem aan de secretaris van de Groote Adviescommissie van de Illegaliteit betreffende zijn activiteiten als ambtenaar en als ambteloos burger tijdens de bezetting., z.j. (1945); 275; 1 stuk
        - De Duitsche politiek in Nederland, gestencild verslag door een anonymus., z.j. (ca. 1945); 276; 1 deel
        - Stukken betreffende uitreiking te Amsterdam van erepenningen door de Stichting Kunstenaarsverzet 1942-1945, met de tekst van de door hem bij deze gelegenheid gehouden toespraak Vrij en verantwoordelijk, in tweevoud, en conceptteksten., 1964; 277; 1 omslag
          Zie ook inv.nr. 400 O.K.W. Mededelingen, 28e jaargang, nr. 12.
        - Verzamelde krantenknipsels betreffende het dagelijkse leven onder de bezetting., 1964; 278; 2 stukken
        - Stukken betreffende de vergaderingen van deze commissie., 24
    - Gemachtigde voor Landbouw en Visserij van het College van Vertrouwensmannen, 2.2.7
      - Legitimatiekaart voor hem als adjunct-commissaris in de provincie Utrecht bij het Rijksbureau Voedselvoorziening in Oorlogstijd., 1944-1945; 286; 1 stuk
      - Bewijs van vrije doorgang en een vrijstelling van veiligheidsmaatregelen voor hem., 1945; 287; 2 stukken
      - Stukken ontvangen als Gemachtigde van de Vertrouwensmannen der Regering voor dit ministerie., 1945 en z.j.; 288; 4 stukken
    - Lid van de Nationale Advies-Commissie, 2.2.8.
      - Ingekomen uitnodiging van de Groote Advies-Commissie der Illegaliteit en het Vaderlandsch Comité voor de installatie van deze commissie in de Rolzaal op het Binnenhof., 1945; 289; 1 stuk
    - Lid van het bestuur van de Stichting "Het Nationale Park de Hooge Veluwe" en van de Kroller-Muller Stichting, 2.2.9
      - Stukken betreffende zijn bestuurslidmaatschap van deze stichting., 1945-1946; 25; 1 omslag
      - Beschikking van het Nederlandsche Beheersinstituut betreffende zijn benoeming tot bestuurslid van deze stichtingen, afschrift, met begeleidende brief., 1945; 290; 2 stukken
      - Groepsfoto's van leden van het bestuur en de Commissaris van de Koningin in de provincie Gelderland, met een groepsfoto van hen en de personeelsleden van dit park en derden tijdens een onbekende feestelijke gebeurtenis., z.j. (ca. 1945); 291; 2 stukken
      - Groepsfoto van de huldiging van jachtopziener W. Nab, met begeleidende brief en foto's van de opening van de "Koperen Kop"., 1946 en z.j.; 292; 4 stukken
      - Foto's van een lunch van leden van het bestuur van de Kroller-Muller Stichting en de leden van een delegatie van de Japanse krant de Yomiuri Shimbun in het gebouw van de Roei- en zeilvereniging "De Maas" te Rotterdam., 1959; 293; 3 stukken
    - Voorzitter van de Staatscommissie tot Reorganisatie van het Hoger Onderwijs, 2.2.10
      - Stukken betreffende de plannen tot reorganisatie van de Maatschappij tot bevordering van de Tandheelkunde, de beroepsopleiding en de tandheelkundige zorg in Nederland, met begeleidende brief, 1945 en z.j.; 294; 1 omslag
      - Stukken betreffende voorstellen tot het nemen van maatregelen tegen studenten die de loyaliteitsverklaring tekenden., 1945-1946 en z.j.; 28; 1 omslag
      - Schema van de organisatie van het onderwijs, brochure van G. Bolkenstein., 1946; 29; 1 stuk
      - Exemplaar van het door deze commissie uitgebrachte rapport, met een foto van de overhandiging van dit rapport door hem aan minister F.J.Th. Rutten en een krantenknipsel., 1949; 295; 2 stukken en 1 deel
      - Politici over universiteiten en filosofie en Wijsgeren over de universitaire discipline wijsbegeerte, rapporten van de Academische Raad waarin het onder inv.nr. 346 beschreven "Rapport Reinink" wordt vermeld., 1985; 296; 2 delen
    - Lid Gemengde Commissie ter Uitvoering van het Culturele Verdrag met België, 2.2.11
      - Foto's., 1946, 1963 en z.j.; 297-301; 7 stukken
        - Groepsfoto van Julien Kuypers, Herman Teirlinck, De Nemry, prof Blankaarts, Beelaerts van Blokland en derden bij een onbekende gebeurtenis in 't Kalfje, 1946, 297
        - Groepsfoto van hem en minister Van der Leeuw, De Nemry en andere leden van deze commissie in het Rijksmuseum (?) te Amsterdam, z.j. (ca. 1946), 298
        - Foto van hem, prof. dr. H. Kruyt, prof. dr. F.L.R. Sassen en een derde tijdens een toespraak van hem te Amsterdam, z.j., 299
        - Foto's van de opname voor het radioprogramma "Dit is uw leven" met Julien Kuypers, 1963, 300; 3 stukken
        - Foto van de uitreiking door minister Cals van een onderscheiding aan prof. Van Haeringen ter gelegenheid van de presentatie van mogelijk de Woordenlijst van de Nederlandse taal, z.j., 301
      - "5 Jaar cultureel contact tussen Nederland en België", tekst van de door hem gehouden toespraak voor de Vrijzinnig Protestantsche Radio Omroep ter gelegenheid van het vijfjarig bestaan van het Nederlands-Belgisch Cultureel Accoord, met het programma van de herdenkingsplechtigheden van 25-jaar cultureel akkoord., 1951, 1971; 302; 2 stukken
      - Tekst van het door hem gehouden openingswoord ter gelegenheid van de uitreiking van de Prijs der Nederlandse Letteren aan Herman Teirlinck in de Ridderzaal te Den Haag, met programmaboekje, een foto en verdere bijlagen., 1956 en z.j.; 303; 1 omslag
      - Blanco uitnodiging van hem als directeur-generaal tot het bijwonen van een lunch ter gelegenheid van de bijeenkomst van de Gemengde Technische Commissie ter Uitvoering van het Nederlands-Belgisch Cultureel Akkoord te Delft., 1957; 195
      - Verzamelde krantenknipsels betreffende de aanbieding van de beleidsnota van deze commissie inzake de culturele samenwerking tussen Nederland en België., 1962; 304; 3 stukken
      - Tekst van zijn toespraak gehouden bij de opening van de door deze commissie georganiseerde tentoonstelling "De Kunstenaar in zijn Wereld" in het Prinsenhof te Delft, met een krantenknipsel., 1964; 305; 2 stukken
      - "Kuypers en de culturele betrekkingen tussen Nederland en België", tekst van zijn artikel over wijlen Julien Kuypers, voorzitter van de Belgische delegatie in deze commissie, ten behoeve van de herdenkingsbrochure, met een begeleidende brief aan de Stichting Lodewijk de Raet, doorslag., 1968; 306; 2 stukken
        De Stichting Lodewijk de Raet is een Vlaamse organisatie voor vormingswerk.
      - Ingekomen telegram van de ministers dr. M.A.M. Klompe en dr. G.H. Veringa bij gelegenheid van zijn aftreden als voorzitter van de Nederlandse delegatie in deze commissie., 1968; 307; 1 stuk
    - Voorzitter van het Holland Festival, 2.2.12
      - Verzamelde documentatie betreffende diverse evenementen gehouden in het kader van dit festival, met foto's., 1947-1976 en z.j.; 308-334; 21 omslagen, 19 stukken en 1 pak
        Zie ook inv.nrs. 585-627 en 193.
        - 1947, 308; 2 stukken
        - 1948, met foto's, 309
        - 1949, met foto's, 310
        - 1950, met foto's, 311
        - 1951, 312
        - 1952, met foto's, 313
        - 1953, foto's, 314; 4 stukken
        - 1954, met een artikel van zijn hand en een foto, 315
        - 1955, met foto's, 316
        - 1956, met foto's, 317
        - 1957, met foto's, 318
        - 1959, met foto's, 319
        - 1960, met foto, 320; 4 stukken
        - 1961, met foto's, 321
        - 1962, met foto's, 322
        - 1963, met foto's, 323
        - 1964, met foto's, 324
        - 1966, met foto's, 325; 6 stukken
        - 1967, foto's, met bijlage, 326
        - 1968, met foto's, 327
        - 1969, met foto's, 328
        - 1970, met foto's, 329
        - 1971, met foto's, 330; 3 stukken
        - 1972, met foto's, 331
        - 1974, 332
        - 1975, 333
        - 1976 en z.j., foto's, met bijlagen, 334; 1 pak
      - Blanco nieuwjaarswensen van dit festival., 1950-1964 en z.j.; 335; 1 omslag
      - The Music Festivals of Europe, programmaboekje uitgegeven door de Europese Associatie van Festivals., 1952; 336; 1 deel
      - Stukken betreffende de door hem verrichte opening van de tentoonstelling ter herdenking van de decorontwerper Abraham van der Vies in de stadsschouwburg te Amsterdam., 1963 en z.j.; 337; 1 omslag
      - Ingekomen brieven., 1967, 1971; 338; 3 stukken
        Daas, mr. J. den
        Festivals de Musique, Association Europeenne des
        Urban, dr. Josef
      - Krantenknipsel betreffende de uitreiking door hem van de toneelprijzen de Louis d'Or, de Theo d'Or, de Colombina en de Arlecchino respectievelijk aan Hans Tiemeijer, Trins Snijders, Kitty Jansen en Sacco van der Made., 1969; 339; 1 stuk
      - Stukken betreffende zijn afscheid als voorzitter van dit festival, de aanbieding aan hem van het erevoorzitterschap en de instelling van de Hendrik Jan Reinink-penning voor bijzondere verdiensten op het gebied van culturele contacten tussen Nederland en andere landen., 1972; 340; 1 omslag
      - Uitnodiging van het Nationale Ballet en het Holland Festival om de première van het ballet "Metaforen" van Hans van Manen en de uitreiking van de Hendrik Jan Reinink-penning aan deze choreograaf bij te wonen, met bijlagen., 1975-1976; 341; 1 omslag
    - Lid van het (voorlopige) bestuur van de Nederlandse Organisatie voor Zuiver Wetenschappelijk Onderzoek, 2.2.13
      - Stukken betreffende het 25-jarig bestaan van deze organisatie., 1975; 342; 1 omslag
      - Conceptstatuten van de "Universitas Neerlandica", gevormd ten behoeve van het hoger onderwijs en het zuiver wetenschappelijk onderzoek in Nederland., z.j. (1946); 30; 1 stuk
    - Adviseur van de Culturele NATO-Raad, 2.2.14
      - Verzamelde krantenknipsels betreffende zijn benoeming., 1954 en z.j.; 343; 3 stukken
    - Voorzitter van de Nederlandse delegatie bij de Westeuropese Unie (W.E.U.), 2.2.15
      - Stukken ontvangen en opgemaakt als deelnemer aan de Conferentie van Rectoren en Vice-Kanseliers van Europese Universiteiten., 1954-1964; 344-350; 16 stukken en 1 omslag
        - Stukken ontvangen en opgemaakt als vice-president van de conferentie te Cambridge. 1954-1955, 344-348; 12 stukken en 1 omslag
          - Knipsel inzake de voorbereidende bijeenkomst te Clermont-Ferrand, met foto's, met de tafelschikking van een diner te Lancaster House en notulen van de vierde vergadering van de stuurgroep te Cambridge, 1954, 344; 6 stukken
          - Agenda van deze conferentie, met uitnodigingen en knipsels, 1955, 345; 1 omslag
          - Tekst van de openingstoespraak van Z.K.H. de Hertog van Edinburgh, met de tekst van de door hem gehouden toespraak ter gelegenheid van de opening van deze conferentie, 1955, 346; 2 stukken
          - Foto van de cortège, met groepsfoto's van de deelnemers, 1955, 347; 3 stukken
          - Tekst van een artikel van hem over de conferentie te Cambridge getiteld 'Magnifiekaal gesprek' uit het Algemeen Nederlands Studentenblad Forum Academiale, 1955, 348
        - Foto van de opening van de conferentie te Dijon, met foto's van een excursie van de deelnemers naar Beaune, 1959, 349; 4 stukken
        - Groepsfoto van hem met twee onbekende deelnemers aan de conferentie te Gottingen, 1964, 350; 1 stuk
    - Voorzitter en lid van commissies van de Raad van Europa, 2.2.16
      - Foto's en dia's., 1957, 1960 en z.j.; 351-354; 5 stukken
        - Foto van hem en mr. B. de Hoog tijdens een vergadering van waarschijnlijk een commissie van deze raad, 1957, 351
        - Dia's van een bijeenkomst met leden van een onbekende commissie te Straatsburg, en van een uitstapje naar de Vogezen met leden van een onbekende commissie van deze raad, 1960 en z.j., 352; 2 stukken
        - Foto van de huldiging door hem van Helene Andersen, z.j., 353
          Gesigneerd door H. Andersen.
        - Foto van hem, mr. B. de Hoog en een onbekende derde vermoedelijk tijdens een bijeenkomst van een commissie te Aix en Provence, z.j., 354
      - Stukken betreffende het Fonds Culturel du Conseil de l'Europe., 1958, 1961; 355-356; 1 stuk en 1 deel
        Mr. Reinink was president van de Conseil d'Administration van dit fond.
        - Tekst van een door hem gehouden toespraak ter gelegenheid van de oprichting van dit fonds, z.j. (1958), 355
        - Verslag van dit fonds over het jaar 1960, 1961, 356; 1 deel
      - Ingekomen brieven, met antwoorden en bijlagen., 1959, 1969 en z.j.; 357; 1 omslag
        Crivon, Robert
        Pange, Victor de
        Rehling, dr. L.
      - Stukken betreffende zijn vice-voorzitterschap van de Commissie voor Wetenschappelijk Onderwijs en Onderzoek., 1960-1968; 358-361; 5 stukken en 1 katern
        - Foto's van bijeenkomsten te Florence inzake de stichting van een Europese Universiteit aldaar, 1960, 358; 2 stukken
        - Programma van de bijeenkomst van deze commissie te Zaragoza, met een foto, 1961, 359; 2 stukken